【裁判字號】    98,易,886
【裁判日期】    981214
【裁判案由】    違反保護令罪等
【裁判全文】
臺灣高雄地方法院刑事判決               98年度易字第886號
公  訴  人  臺灣高雄地方法院檢察署檢察官
被      告  丙○○
上列被告因違反保護令等案件，經檢察官提起公訴（98年度偵字
第16538 號），本院判決如下：
    主  文
丙○○犯違反保護令罪，共參罪，各處有期徒刑貳月、參月、貳
月，如易科罰金，均以新台幣壹仟元折算壹日。應執行有期徒刑
陸月，如易科罰金，以新台幣壹仟元折算壹日。緩刑貳年，緩刑
期內付保護管束。
    事  實
一、丙○○與乙○○係夫妻，2人間具有家庭暴力防治法第3條第
    1 款之家庭成員關係。丙○○明知本院曾於民國97年12月25
    日核發97年度家護字第1980號民事通常保護令（下稱保護令
    ），裁定其不得對乙○○實施身體或精神上不法侵害行為，
    及不得對乙○○為騷擾行為，保護令之有效期間為1 年，丙
    ○○明知該保護令之內容，竟於本院前開保護令有效期間內
    ，仍基於違反保護令之犯意，分別：(一)自98年1 月16日凌晨
    2 時39分起迄同日凌晨3 時29分止，以其所持用門號000000
    0000號之行動電話，接續撥打乙○○所持用門號0000000000
    號之行動電話，共計94通，以此方式違反前開保護令，對乙
    ○○實施騷擾之行為；(二)另於98年4 月3 日上午8 時30分許
    ，在財團法人長庚紀念醫院高雄分院候診區，出手毆打乙○
    ○，造成乙○○受有左眼4 ×6 公分淤血腫脹、右眼3 ×5
    公分淤血、左眼結膜下出血、左前腹及右腰疼痛、左側頭皮
    頭疼痛之傷害（傷害部分業據撤回告訴），以此方式違反前
    開保護令，對乙○○實施身體上不法侵害之行為；(三)又自98
    年4 月30日上午9 時41分起迄同日晚間23時23分止，接續以
    其所持用門號0000000000號之行動電話，撥打乙○○所持用
    門號0000000000號之行動電話，共計18通，以此方式違反前
    開保護令，對乙○○實施騷擾之行為。
二、案經乙○○訴請臺灣高雄地方法院檢察署檢察官偵查起訴。
    理  由
壹、證據能力部分
    按被告以外之人於偵查中向檢察官所為陳述，除顯有不可信
    之情況者外，得為證據，同法第159 條之1 第2 項定有明文
    。本件證人即告訴人乙○○於檢察官偵查中所為之陳述，其
    未曾提及檢察官在偵查時有不法取供之情形，反對該項供述
    得具有證據能力，亦未釋明上開供述有顯不可信之情況，依
    上說明，其於偵查中之證言自均具有證據能力。
貳、實體判決理由部分
一、上揭事實，業據被告於本院審理時坦承不諱（本院卷第59頁
    ），核與證人即告訴人乙○○於偵查、本院審理時具結證述
    之內容相符（偵卷第11至13頁、本院卷第53至56頁）。此外
    復有本院97年度家護字第1980號保護令影本（偵卷第4 至6
    頁）、財團法人長庚紀念醫院高雄分院受理家庭暴力事件驗
    傷診斷書（偵卷第7 至8 頁）、高雄縣政府警察局旗山分局
    中埔派出所送達97年度家護字第1980號保護令證明（98審易
    1467卷第13頁）、高雄縣政府警察局旗山分局保護令執行紀
    錄表（98審易1467卷第14頁）、行動電話門號0000000000之
    雙向通聯紀錄（98審易1467卷第24至110 頁）、行動電話門
    號0000000000之雙向通聯紀錄（98審易1467卷第111 至11 4
    頁）、行動電話門號0000000000之基地台相關位置查詢資料
    （本院卷第41頁）在卷可稽。足認被告前揭自白，核與事實
    相符，堪以採信。本件被告上開違反保護令之犯行，均事證
    明確，應依法論罪科刑。
二、核被告就事實欄一(一)、(三)部分所為，均係犯家庭暴力防治法
    第61條第2 款之違反保護令罪；而就事實欄一(二)部分所為，
    則係犯家庭暴力防治法第61條第1 款之違反保護令罪。被告
    上開3 次違反保護令之行為，犯意個別，行為互殊，應分論
    併罰。爰審酌被告收受保護令裁定後，竟仍對告訴人施以電
    話騷擾，及毆打之家庭暴力行為，且犯後先飾詞狡辯，後經
    證人甲○○、乙○○2 人到庭作證後始改口承認犯行，態度
    非佳，本應嚴懲，惟念及被告並無不良前科素行，有卷附臺
    灣高等法院被告前案紀錄表可稽，素行尚可，及本件犯行之
    犯罪動機、手段等一切情狀，各量處被告如主文所示之刑，
    並定應執行刑如主文所示，併諭知易科罰金之折算標準。又
    被告於本院審理期間，業已取得告訴人之諒解，當庭表示願
    意原諒被告（本院卷第61頁），茲念被告係因告訴人疏於對
    家庭之照料，一時失慮，致罹刑典，經此偵、審程序及刑之
    宣告，當已知所警惕，信無再犯之虞，所宣告之刑以暫不執
    行為適當，爰依刑法第74條第1 項第1 款之規定併諭知緩刑
    2 年，另依家庭暴力防治法第38條第1 項之規定，宣告被告
    於緩刑期內付保護管束。
參、不另為不受理之諭知部分
一、公訴意旨另以：被告丙○○於98年4 月3 日上午8 時30分許
    ，在高雄市長庚紀念醫院高雄分院候診區，出手毆打乙○○
    ，造成乙○○受有左眼4 ×6 公分淤血腫脹、右眼3 ×5 公
    分淤血、左眼結膜下出血、左前腹及右腰疼痛、左側頭皮頭
    疼痛之傷害行為，涉犯刑法第277 條第1 項傷害罪嫌等語。
二、按告訴乃論之罪，告訴人於第一審辯論終結前得撤回其告訴
    ，又告訴經撤回者，應諭知不受理之判決，刑事訴訟法第23
    8 條第1 項、第303 條第3 款分別定有明文。
三、查，本件告訴人乙○○對被告前揭傷害部分提出告訴，公訴
    意旨認係涉犯刑法第277 條第1 項之傷害罪，依同法第287
    條之規定，須告訴乃論。茲告訴人業於本院審理時當庭撤回
    對被告傷害部分之告訴，有卷附撤回告訴狀1 份（見本院卷
    第63頁）在卷可稽，本應依法為公訴不受理之諭知，惟此部
    分傷害罪嫌，既與前開事實欄一(二)所示之違反保護令罪而經
    本院論罪科刑部分，公訴意旨認具有想像競合犯之裁判上一
    罪關係，爰不另為不受理之諭知，附此敘明。
據上論斷，應依刑事訴訟法第299 條第1 項前段，家庭暴力防治
法第61條第1 款、第2 款、第38條第1 項，刑法第11條前段、第
41條第1 項前段、第51條第5 款、第74條第1 項第1 款，判決如
主文。
本案經檢察官丁○○到庭執行職務。
中    華    民    國    98    年    12    月    14    日
                  刑事第六庭   法   官  曾仁勇
以上正本證明與原本無異。
如不服本判決應於收受送達後10日內向本院提出上訴書狀，並應
敘述具體理由；如未敘述上訴理由者，應於上訴期間屆滿後20日
內向本院補提理由書（均須按他造當事人之人數附繕本）「切勿
逕送上級法院」。
中    華    民    國    98    年    12    月    14    日
                                書記官  王紀芸
附錄本判決論罪之法條：
家庭暴力防治法第61條
違反法院依第14條第1 項、第16條第3 項所為之下列裁定者，為
本法所稱違反保護令罪，處3 年以下有期徒刑、拘役或科或併科
新臺幣10萬元以下罰金：
一、禁止實施家庭暴力。
二、禁止騷擾、接觸、跟蹤、通話、通信或其他非必要之聯絡行
為。
三、遷出住居所。
四、遠離住居所、工作場所、學校或其他特定場所。
五、完成加害人處遇計畫。


司法院資訊處製作；財團法人民間司法改革基金會備份。
